【裁判字號】    89,上訴,2036
【裁判日期】    890911
【裁判案由】    毒品危害防制條例
【裁判全文】
臺灣高等法院臺中分院刑事判決                  八十九年度上訴字第二○三六號
      上  訴  人
      即  被  告  甲○○
右上訴人因毒品危害防制條例案件，不服臺灣台中地方法院八十九年度訴字第一三四
○號中華民國八十九年九月十一日第一審判決（起訴案號：臺灣台中地方法院檢察署
八十九年度毒偵字第三一三六號、八十九年度毒偵緝字第二五二號，併辦案號八十九
年度毒偵字第六○五九號），提起上訴，本院判決如左：
      主    文
上訴駁回。
      事    實
一、甲○○曾於民國八十五年間因違反麻醉藥品管理條例案件，經原審法院判處有期
    徒刑六月確定，於八十五年六月十日以易科罰金執行完畢，又於八十六年間因施
    用毒品案件，經原審法院裁定送觀察、勒戒後，認無繼續施用毒品之傾向，由原
    審法院於八十七年七月二十四日以八十六年度訴字第三二九七號判決免刑確定，
    復於八十七年間因施用毒品案件，經依原審法院八十七年度毒聲字第一九四九號
    裁定送觀察、勒戒後，認無繼續施用毒品之傾向，業由臺灣台中地方法院檢察署
    檢察官於八十七年十一月三日以八十七年度偵字第一七二三二號不起訴處分確定
    。詎甲○○仍不知悔改，再於八十八年一月間因施用毒品案件，經依原審法院裁
    定令入戒治處所施以強制戒治及經臺灣台中地方法院檢察署以八十八年度偵字第
    一五Ｏ五號提起公訴，經原審法院判處有期徒刑六月，於八十八年七月二十三日
    確定，甲○○強制戒治屆滿三個月以後，其成效經考核為合格，經原審法院裁定
    停止戒治，所餘戒治期間付保護管束，於八十八年五月二十七日出監，竟又基於
    概括之犯意，自八十八年八月間某日起至八十九年四月二十九日止，連續在台中
    市○○路二六八巷三十九號四樓五Ｏ二室等處，施用第一級毒品海洛因及第二級
    毒品安非他命多次，嗣於八十九年一月卅一日凌晨四時許，在台中市○區○○路
    三六六巷一三五號四樓之七及八十九年四月二十九日凌晨零時五分許，為警在上
    址查獲，並扣得甲○○所有如附表一、二、三所示供施用海洛因及安非他命之物
    （針筒係預備供施打海洛因之用）。
二、案經台中縣警察局霧峰分局報請臺灣台中地方法院檢察署檢察官偵查起訴。
      理    由
一、訊據被告甲○○對於右揭事實坦承不諱，復有扣案如附表一、二、三所示之物可
    資佐證，前開扣案之白粉及結晶經送法務部調查局鑑定結果確為海洛因及安非他
    命，附表一編號(三)、(四)、(五)之物殘留有海洛因成分，附表二編號(二)、(三)、(四)之物
    殘留有甲基安非他命成分，此有該局編號000000000號鑑定通知書一份
    、陸(一)字第八九Ｏ五二三六四號檢驗通知書一份附於原審法院卷可稽，且被告
    於八十九年一月三十一日，及於八十九年四月二十九日為警查獲時，所採取之尿
    液經送檢驗均呈嗎啡（海洛因之代謝物）及甲基安非他命陽性反應，有台中市及
    台中縣衛生局尿水檢驗報告書各一份附於偵查卷可按，被告之自白核與事實相符
    。查被告曾於八十六年間因施用毒品案件，經原審法院裁定送觀察、勒戒後，認
    無繼續施用毒品之傾向，由原審法院於八十七年七月二十四日以八十六年度訴字
    第三二九七號判決免刑確定，復於八十七年間因施用毒品案件，經依原審法院八
    十七年度毒聲字第一九四九號裁定送觀察、勒戒後，認無繼續施用毒品之傾向，
    業由臺灣台中地方法院檢察署檢察官於八十七年十一月三日以八十七年度偵字第
    一七二三二號不起訴處分確定，再於八十八年間因施用毒品案件，經依原審法院
    裁定令入戒治處所施以強制戒治（刑案部分經原審法院判處有期徒刑六月，於八
    十八年七月二十三日確定）屆滿三個月以後，其成效經考核為合格，於八十八年
    五月二十九日經原審法院裁定停止戒治，所餘戒治期間付保護管束，此有臺灣高
    等法院被告全國前案紀錄表及臺灣台中地方法院檢察署刑案資料查註紀錄表各一
    份附卷可參，被告於停止強制戒治付保護管束期間再犯本案，係屬三犯施用毒品
    罪行，事證明確，其犯行洵堪認定。
二、核被告所為，係犯毒品危害防制條例第十條第一項之施用第一級毒品罪、同法條
    第二項之施用第二級毒品罪。其先後多次施用第一級、第二級毒品之犯行，均各
    時間緊接，犯罪構成要件相同，顯係基於概括之犯意反覆為之，應依刑法第五十
    六條之規定論以一罪，並依法加重其刑。被告持有第一、二級毒品之低度行為，
    為其施用第一、二級毒品之高度行為所吸收，均不另論罪。所犯上開二罪，犯意
    各別，犯罪構成要件互殊，應予分論併罰。查被告曾於八十五年間因違反麻醉藥
    品管理條例案件，經原審法院判處有期徒刑六月確定，於八十五年六月十日以易
    科罰金執行完畢，此有臺灣高等法院被告全國前案紀錄表及臺灣台中地方法院檢
    察署刑案資料查註紀錄表各一份附卷可參，其於前案執行完畢後，五年內再犯本
    件有期徒刑以上之罪，係屬累犯，應依刑法第四十七條規定加重其刑。並遞加重
    其刑。又公訴人併辦被告於上開八十九年一月卅一日為警查獲之犯行部分，與起
    訴部分為連續犯之數行為之一，本院自得併予審理。原審持同一見解，適用毒品
    危害防制條例第十條第一項、第二項、第十八條第一項前段、刑法第十一條前段
    、第五十六條、第四十七條、第五十一條第五款、第三十八條第一項第二款，並
    審酌被告犯罪之動機、目的、手段、其品性及智識程度、犯罪所生之危害及其係
    為三犯之犯行以及犯罪後之態度等一切情狀，量處施用第一級毒品部分有徒期刑
    一年四月、施用第二級毒品部分有期徒刑十月；並定其應執行之刑有期徒刑二年
    ，另以扣案之如附表一編號(一)、(二)之海洛因及附表二編號(一)之安非他命，係查獲
    之毒品；另附表一編號(三)、(四)、(五)之物殘留有海洛因成分，附表二編號(二)、(三)、
    (四)之物殘留有甲基安非他命成分，其上殘留之海洛因或甲基安非他命成分，均無
    法與該等物品剝離，應全部視為被查獲之毒品，爰依毒品危害防制條例第十八條
    第一項前段之規定，宣告沒收銷燬之。另附表編號三所示之手提包一個，係被告
    所有供放置吸食器所用之物；電子磅砰係用以秤毒品重量；藥鏟一支、塑膠夾鏈
    袋一包、針筒二支（供作施打海洛因之用），並未殘留毒品成分，應係預備供犯
    罪所用之物，應依刑法第三十八條第一項第二款之規定宣告沒收。認事用法，核
    無不合，量刑亦稱妥適。被告上訴意旨，否認犯罪，指摘原判決不當，為無理由
    ，應予駁回。至於上開八十九年一月卅一日查獲被告犯行，並扣得研磨機及針筒
    等物，查研磨機非供本件犯罪所用之物，其餘扣案之物為同案被告黃民祥所有，
    業據渠二人供明在卷，爰不予宣告沒收。
三、據上論斷，應依刑事訴訟法第三百六十八條，判決如主文。
本案經檢察官乙○○到庭執行職務。
中      華      民      國    八十九     年      十二     月     十九   日
                                  臺灣高等法院臺中分院刑事第一庭
                                        審判長法  官  陳  紀  綱
                                              法  官  陳  登  源
    法  官  蕭  錦  鍾
右正本證明與原本無異。
施用第一級毒品得上訴。
施用第二級毒品不得上訴。
如不服本判決應於收受送達後十日內向本院提出上訴書狀，其未述上訴之理由者並
得於提起上訴後十日內向本院補提理由書（均須按他造當事人之人數附繕本）。
                                              書記官  蘇  昭  文
中      華      民      國    八十九     年      十二     月     二十   日
附錄論罪科刑法條：
毒品危害防制條例第十條：
施用第一級毒品者，處六月以上五年以下有期徒刑。
施用第二級毒品者，處三年以下有期徒刑。                                  Ｉ


司法院資訊處製作；財團法人民間司法改革基金會備份。
